【裁判字號】    98,交聲再,33
【裁判日期】    981014
【裁判案由】    公共危險等
【裁判全文】
臺灣高等法院刑事裁定                98年度交聲再字第33號
再審聲請人
即受判決人  甲○○
                      樓
上列再審聲請人因公共危險等案件，對於本院98年度交上訴字第
96 號 ，中華民國98年9 月1 日第二審確定判決（原審案號：臺
灣板橋地方法院97年度交訴字第132 號，起訴案號：臺灣板橋地
方法院檢察署97年度偵字第19711 號），聲請再審，本院裁定如
下：
    主  文
再審之聲請駁回。
    理  由
一、本件再審聲請人即受判決人甲○○（簡稱聲請人）係對本院
    98年度交上訴字第96號判決關於業務過失傷害罪部分（簡稱
    原確定判決）聲請再審（關於肇事逃逸罪部分，聲請人已上
    訴最高法院），合先敘明。
二、按刑事訴訟法第421 條規定，不得上訴於第三審法院之案件
    ，其經第二審法院確定之有罪判決，就足生影響於判決之重
    要證據漏未審酌，得聲請再審。而所謂「足生影響於判決之
    重要證據漏未審酌」者，係指該證據業經法院予以調查或經
    聲請調查而未予調查，致於該確定判決中漏未加以審認，而
    該證據如經審酌，則足生影響於該判決之結果，應為被告有
    利之判決而言。如當事人所提出之證據，縱加以審酌，仍不
    足以生影響於該判決結果者，或法院已加以調查，而本於論
    理法則、經驗法則，而為證據之取捨，不採為被告有利之認
    定者，即非漏未審酌，自不得據為再審之理由。又所謂重要
    證據，必須該證據已足認定受判決人應受無罪、或免訴、或
    輕於原審所認定之罪名方可，如不足以推翻原審所認定罪刑
    之證據，即非足生影響於原判決之重要證據。次按「刑事訴
    訟法第421 條所規定因重要證據漏未審酌而聲請再審者，指
    該證據於案情有重要關係且未經審酌者而言，如證據業經法
    院本其自由心證予以取捨及判斷，僅係對此持相異評價，即
    不能以此為由聲請再審」，最高法院89年度台抗字第30號裁
    定要旨亦著有明文。
三、聲請人聲請再審意旨如附件聲請狀影本所示，並提出民國98
    年9 月24日對丁○○提出竊盜告訴之告訴狀影本為證，另聲
    請傳喚證人江嘉玲（即聲請人前妻）、林志彥，擬證明聲請
    人之計程車係遭丁○○竊取，並將該車交予林志彥駕駛，林
    志彥於97年5 月31日肇事逃逸，聲請人並無原確定判決認定
    之業務過失傷害犯行云云。
四、經查，原確定判決係以證人即告訴人乙○○、丙○○於偵、
    審中之證述，及道路交通事故現場圖、道路交通事故調查報
    告表(一)、(二)、證號查詢汽車駕駛人資料、車籍查詢基本資料
    、馬偕紀念醫院淡水院區診斷證明書、臺北縣政府警察局車
    輛尋獲電腦輸入單、臺北市政府警察局98年1 月9 日北市警
    交字第09830144500 號函附計程車駕駛人職業登記年度查驗
    資料各1 份及現場採證照片14張等證據，認定聲請人於案發
    時係領有有效之計程車駕駛人職業登記證，為從事載運乘客
    駕駛業務之人，且本案車禍事故發生時，其亦正駕駛本案計
    程車行駛道路中，是其所為係犯刑法第284 條第2 項前段之
    業務過失傷害罪等情，業於理由欄內詳述其取捨證據及論斷
    之基礎（見原判決第2 頁至第10頁），並未違反經驗法則或
    論理法則。本件聲請人以原確定判決有重要證據漏未審酌為
    由，具狀聲請再審，其提出98年9 月24日對丁○○提出竊盜
    告訴之告訴狀影本，並聲請傳喚證人江嘉玲、林志彥，惟該
    告訴狀並非原審98年9 月1 日判決前所得審酌，且此等證據
    方法之主張，仍需經過相當之調查程序，無法逕認聲請人有
    應受無罪、免訴、免刑或輕於原判決所認定之罪名。況聲請
    人擬證明者，係丁○○曾向江嘉玲坦承其竊取聲請人之計程
    車，惟江嘉玲並未親見丁○○有竊取車輛之行為，是縱加以
    審酌，亦不足以影響原確定判決認定聲請人有罪之結果；至
    證人林志彥部分，原確定判決理由欄貳之四已敘明無調查必
    要之理由，並將此項調查證據之聲請予以駁回，自無所謂重
    要證據漏未審酌可言。至於聲請意旨其餘之主張，無非係就
    原確定判決法院證據取捨之職權行使，依憑己見任意指摘，
    或僅針對案內證據提出與原審法院相異之評價，難認屬於足
    以影響原判決之重要證據漏未審酌，要與刑事訴訟法第421
    條之再審要件不合。揆之首揭說明，本件聲請人所舉聲請再
    審之理由，核與刑事訴訟法第421 條之規定並不相符，是本
    件聲請人再審之聲請為無理由，應予駁回。
據上論斷，應依刑事訴訟法第434條第1項，裁定如主文。
中    華    民    國    98    年    10    月    14    日
                  刑事第十九庭審判長法  官  鄧振球
                                    法  官  彭幸鳴
                                    法  官  彭政章
以上正本證明與原本無異。
不得抗告。
                                    書記官  杜宜寧
中    華    民    國    98    年    10    月    14    日


司法院資訊處製作；財團法人民間司法改革基金會備份。
